---
title: "Jooksmine Kadrioru pargis"
output: html_notebook
---

Tee animeeritud kaart kõigist oma Kadrioru pargis tehtud ca 400-st jooksust. Selleks lae Endomondo jooksu andmed .tcx failidest. Eelnevalt tõmbasin kõik oma treeningute andmed dropboxi alla tapiriik.com rakenduse abil.

```{r setup}
library(tidyverse)
library(trackeR)  # .tcx failide laadimiseks
library(stringr)
library(mapview)
library(sf)
library(sp)
library(ggmap)
library(lubridate)
library(gganimate)
library(rgeos)
library(xts)  # aja ümardamiseks 15 sekundi täpsusega
library(ggthemes)
```

Leia ainult jooksmas käimiste trackide filepath. Selle järgi saab kõik failid sisse laadida.
```{r}
# failide nimekiri laadimiseks
files = list.files("/home/rstudio/Dropbox/DataScience/R/sport/data", full.names = TRUE)

jooksud <- files %>% 
  data_frame() %>% 
  select(filepath = 1) %>% 
  filter(str_detect(filepath, "Running")) %>%  # ainult need, kus faili nimes on Running
  .$filepath
```

Funktsioon tcx failide laadimiseks ning dataframe filepathi kirjutamiseks
```{r}
lae_tcx <- function(x){
  tryCatch(
    {
      df <- readTCX(x)
      
      df %>% 
        mutate(filepath = x)
      
    }, error = function(e) NULL
  )
}
```

Lae kõikide jooksmas käimiste andmed ja kirjuta need RData failiks. Lisaks mõõda kui kaua see andmete laadimine aega võtab.
Kuna tegemist on üsna ajamahuka protsessiga, siis tee seda ühekordselt ja salvesta RData.
```{r}
# system.time({
#   minu_jooksud_raw <- map_df(jooksud, lae_tcx)
#   
#   save(minu_jooksud_raw, file = "data/minu_jooksud_raw.RData")
# })
```

Lae RData andmed, et ei peaks kordama ajamahukat andmete laadimist üksikutest failidest (500 faili ca 25 min).
```{r}
load("data/minu_jooksud_raw.RData")
```

```{r}
glimpse(minu_jooksud_raw)
```

## Leia need jooksud, mis algasid Kadrioru kodust

Leia kõigi oma jooksude alguspunkt ja kanna need kaardile. 
```{r}
alguspunkt <- minu_jooksud_raw %>% 
  filter(!is.na(latitude)) %>% 
  group_by(filepath) %>% 
  filter(row_number() == 1)

# Eesti projektsiooni kirjeldus, mis on vajalik andmete kaardile kandmiseks
eesti_proj4 <- "+proj=lcc +lat_1=59.33333333333334 +lat_2=58 +lat_0=57.51755393055556 +lon_0=24 +x_0=500000 +y_0=6375000 +ellps=GRS80 +towgs84=0,0,0,0,0,0,0 +units=m +no_defs"

alguspunkt_sf <- alguspunkt %>% 
  ungroup()

# lisa eraldi koordinaatide veerg, et saaks teha spatialpointsdataframe objekti
# see on vajalik andmete sidumiseks majade polygoni tabeliga
coordinates(alguspunkt_sf) <- ~ longitude + latitude

# anna projektsioon
proj4string(alguspunkt_sf) <- CRS("+proj=longlat")

# muuda projektsioon samaks, mis majade polügoni tabelil
alguspunkt_sf <- spTransform(alguspunkt_sf, eesti_proj4)

mapview(alguspunkt_sf)
```

Leia iga jooksu lõppunkt ja kanna need kaardile. 
```{r}
lopppunkt <- minu_jooksud_raw %>% 
  filter(!is.na(latitude)) %>% 
  group_by(filepath) %>%
  arrange(desc(time)) %>% 
  filter(row_number() == 1)

lopppunkt_sf <- lopppunkt %>% 
  ungroup()

# lisa eraldi koordinaatide veerg, et saaks teha spatialpointsdataframe objekti
# see on vajalik andmete sidumiseks majade polygoni tabeliga
coordinates(lopppunkt_sf) <- ~ longitude + latitude

# anna projektsioon
proj4string(lopppunkt_sf) <- CRS("+proj=longlat")

# muuda projektsioon samaks, mis majade polügoni tabelil
lopppunkt_sf <- spTransform(lopppunkt_sf, eesti_proj4)

mapview(lopppunkt_sf)
```

Leia Vilmsi 43 aadressi kohta ala (170m raadiusega), milles olevaid jooksude alguspunkte võtan arvesse.
```{r}
vilmsi_43 <- geocode("Vilmsi 43, Tallinn")

coordinates(vilmsi_43) <- ~ lon + lat

proj4string(vilmsi_43) <- CRS("+proj=longlat")

vilmsi_43 <- spTransform(vilmsi_43, eesti_proj4)

# loo 170m raadiusega buffer Vilmsi 43 aadressi ümber
kadriorg_buffer <- vilmsi_43 %>% 
  gBuffer(width = 170, byid = FALSE)

mapview(kadriorg_buffer)
```

Leia need jooksud, mille alguspunkt on Vilmsi 43 aadressi lähedal
```{r}
alguspunkt_kadriorg_raw <- over(alguspunkt_sf, kadriorg_buffer)

alguspunkt_kadriorg <- alguspunkt_sf %>% 
  st_as_sf() %>% 
  bind_cols(data_frame(alguspunkt_kadriorg_raw)) %>% 
  filter(alguspunkt_kadriorg_raw == 1)

mapview(alguspunkt_kadriorg)
```


Leia need jooksud, mille lõpppunkt on Vilmsi 43 aadressi lähedal
```{r}
lopppunkt_kadriorg_raw <- over(lopppunkt_sf, kadriorg_buffer)

lopppunkt_kadriorg <- lopppunkt_sf %>% 
  st_as_sf() %>% 
  bind_cols(data_frame(lopppunkt_kadriorg_raw)) %>% 
  filter(lopppunkt_kadriorg_raw == 1)

mapview(lopppunkt_kadriorg)
```

Leia nende jooksude trackid, mille algus ja lõpp on Vilmsi 43 aadressi lähedal. Lisaks ümarda kõik ajad 15 sekundi täpsusega ja jäta alles esimene väärtus tabelist.
Kuva graafikul jooksude jagunemine nende ajalise pikkuse järgi.
```{r}
kadrioru_jooks_raw <- minu_jooksud_raw %>% 
  inner_join(alguspunkt_kadriorg %>% as.data.frame() %>% select(filepath)) %>%
  inner_join(lopppunkt_kadriorg %>% as.data.frame() %>% select(filepath)) %>%
  filter(!is.na(latitude))

kadrioru_jooks <- kadrioru_jooks_raw %>% 
  ungroup() %>% 
  select(filepath, time, latitude, longitude) %>% 
  distinct(filepath, latitude, longitude, .keep_all = TRUE) %>%  # kustuta korduvaad koordinaadid
  mutate(time_2 = align.time(time, n = 15)) %>%  # ümarda aeg 15 sek täpsusega
  distinct(filepath, time_2, .keep_all = TRUE)  # jäta iga 15 sekundi kohta alles esimene punkt

# Arvuta iga jooksu aeg ja tee histogramm
kadrioru_jooks %>% 
  group_by(filepath) %>% 
  top_n(1) %>% 
  bind_rows(kadrioru_jooks %>% 
              group_by(filepath) %>% 
              top_n(1, desc(time_2))) %>% 
  group_by(filepath) %>% 
  arrange(time) %>% 
  mutate(kestvus = difftime(time_2, lag(time_2), units = "mins")) %>% 
  filter(!is.na(kestvus)) %>% 
  ggplot(aes(kestvus)) +
  geom_histogram(binwidth = 5)
```

Leia iga jooksu ajaline kestus MM:SS formaadis 15 sekundiste osade kaupa.
```{r}
kadrioru_jooks_ajaga <- kadrioru_jooks %>% 
  group_by(filepath) %>% 
  mutate(vahe = as.numeric(difftime(time_2, lag(time_2), units = "secs")),  # ajavahe kahe punkti vahel sekundites
         vahe = ifelse(is.na(vahe), 0, vahe),
         aeg = cumsum(vahe) / 60,  # kumulatiivne kulunud aeg minutites
         aeg_min_sec = aeg) %>% 
  ungroup() %>% 
  separate(aeg_min_sec, c("min", "sec"), "\\.") %>%  # minutid ja sekundid eraldi veergudesse
  mutate(sec = ifelse(is.na(sec), "00", sec),
         # teisenda MM:SS formaati
         aeg_min_sec = str_c(ifelse(as.numeric(min) < 10, str_c(0, min), min), ":", 
                       ifelse(sec == "25", "15",
                              ifelse(sec == "5", "30",
                                     ifelse(sec == "75", "45", "00")))),
         aeg_min_sec_factor = fct_reorder(as.factor(aeg_min_sec), aeg))  # järjesta loogiliselt
```

Leia Kadrioru pargi ala ümbritsev buffer, mille järgi saan arvesse võtta ainult need jooksud, mis on tervenisti toimunud pargis.
```{r}
kadrioru_park <- geocode("Kadrioru park, Tallinn")

coordinates(kadrioru_park) <- ~ lon + lat

proj4string(kadrioru_park) <- CRS("+proj=longlat")

kadrioru_park <- spTransform(kadrioru_park, eesti_proj4)

# loo 1100m raadiusega buffer Kadrioru pargi ümber
kadrioru_park_buffer <- kadrioru_park %>% 
  gBuffer(width = 1100, byid = FALSE)

mapview(kadrioru_park_buffer)
```


Leia need jooksud, mis on tervenisti toimunud Kadrioru pargis
```{r}
kadrioru_jooks_ajaga_sf <- kadrioru_jooks_ajaga %>% 
  ungroup()

# lisa eraldi koordinaatide veerg, et saaks teha spatialpointsdataframe objekti
# see on vajalik andmete sidumiseks majade polygoni tabeliga
coordinates(kadrioru_jooks_ajaga_sf) <- ~ longitude + latitude

# anna projektsioon
proj4string(kadrioru_jooks_ajaga_sf) <- CRS("+proj=longlat")

# muuda projektsioon samaks, mis majade polügoni tabelil
kadrioru_jooks_ajaga_sf <- spTransform(kadrioru_jooks_ajaga_sf, eesti_proj4)

# leia jooksud, mis on tervenisti toimunud pargis
jooksud_pargis <- kadrioru_jooks_ajaga_sf %>% 
  st_as_sf() %>% 
  bind_cols(data_frame(pargis = over(kadrioru_jooks_ajaga_sf, kadrioru_park_buffer))) %>% 
  as.data.frame() %>% 
  group_by(filepath) %>% 
  summarise(n = n(),
            pargis = sum(pargis)) %>% 
  filter(n == pargis) %>% 
  select(filepath)
```


Koosta animatsioon oma Kadrioru pargis tehtud jooksudest (258 jooksu kokku)
```{r}
df <- kadrioru_jooks_ajaga %>%
  inner_join(jooksud_pargis)

# Kadrioru piirkonna koordinaadid
kadriorg <- c(left = 24.7713, bottom = 59.43131, right = 24.80914, 
             top = 59.44667)

# Kadrioru aluskaart
kadrioru_kaart <- get_map(kadriorg, zoom = 15, 
                          # maptype = "toner-lite",
                          source = "google", maptype = "hybrid")

animatsioon <- ggmap(kadrioru_kaart) +
  geom_path(data = df, aes(x = longitude, y = latitude, frame = aeg_min_sec, cumulative = TRUE, 
                           group = filepath), color = "#ffeda0", size = 0.1, alpha = 0.2) +
  geom_point(data = df, aes(x = longitude, y = latitude, frame = aeg_min_sec, 
                           group = filepath), color = "red", size = 3) +
  labs(title = "Aeg: ") +
  theme_map()

animation::ani.options(interval = 1/10)

gganimate(animatsioon, "kadrioru_pargi_jooks.mp4", ani.width = 800, 
          ani.height = 800)
```
