---
title: "Jalutuskäigud Nõmmel"
output: html_notebook
---

Tee animeeritud kaart kõigist oma Nõmmel tehtud jalutuskäikudest. Selleks lae Endomondo jooksu andmed .tcx failidest. Eelnevalt tõmbasin kõik oma treeningute andmed dropboxi alla tapiriik.com rakenduse abil.

```{r setup}
library(tidyverse)
library(trackeR)  # .tcx failide laadimiseks
library(stringr)
library(mapview)
library(sf)
library(sp)
library(ggmap)
library(lubridate)
library(gganimate)
library(rgeos)
library(xts)  # aja ümardamiseks 5 sekundi täpsusega
library(ggthemes)
```

Leia ainult jooksmas käimiste trackide filepath. Selle järgi saab kõik failid sisse laadida.
```{r}
# failide nimekiri laadimiseks
files = list.files("/home/rstudio/Dropbox/DataScience/R/sport/data", full.names = TRUE)

jalutuskaigud <- files %>% 
  data_frame() %>% 
  select(filepath = 1) %>% 
  filter(str_detect(filepath, "Walking"), str_detect(filepath, "2016|2017")) %>%  # ainult need, kus faili nimes on Walking, ja mis on tehtud 2016 või 2017
  .$filepath
```

Funktsioon tcx failide laadimiseks ning dataframe filepathi kirjutamiseks
```{r}
lae_tcx <- function(x){
  tryCatch(
    {
      df <- readTCX(x)
      
      df %>% 
        mutate(filepath = x)
      
    }, error = function(e) NULL
  )
}
```

Lae kõikide jalutuskäikude andmed ja kirjuta need RData failiks. Lisaks mõõda kui kaua see andmete laadimine aega võtab.
Kuna tegemist on üsna ajamahuka protsessiga, siis tee seda ühekordselt ja salvesta RData.
```{r}
system.time({
  minu_jalutuskaigud_raw <- map_df(jalutuskaigud, lae_tcx)

  save(minu_jalutuskaigud_raw, file = "data/minu_jalutuskaigud_raw.RData")
})
```

Lae RData andmed, et ei peaks kordama ajamahukat andmete laadimist üksikutest failidest (500 faili ca 25 min).
```{r}
load("data/minu_jalutuskaigud_raw.RData")
```

```{r}
glimpse(minu_jalutuskaigud_raw)
```

## Leia need jalutuskäigud, mis algasid Nõmme kodust

Leia kõigi oma jalutuskäikude alguspunkt ja kanna need kaardile. 
```{r}
alguspunkt <- minu_jalutuskaigud_raw %>% 
  filter(!is.na(latitude)) %>% 
  group_by(filepath) %>% 
  filter(row_number() == 1)

# Eesti projektsiooni kirjeldus, mis on vajalik andmete kaardile kandmiseks
eesti_proj4 <- "+proj=lcc +lat_1=59.33333333333334 +lat_2=58 +lat_0=57.51755393055556 +lon_0=24 +x_0=500000 +y_0=6375000 +ellps=GRS80 +towgs84=0,0,0,0,0,0,0 +units=m +no_defs"

alguspunkt_sf <- alguspunkt %>% 
  ungroup()

# lisa eraldi koordinaatide veerg, et saaks teha spatialpointsdataframe objekti
# see on vajalik andmete sidumiseks majade polygoni tabeliga
coordinates(alguspunkt_sf) <- ~ longitude + latitude

# anna projektsioon
proj4string(alguspunkt_sf) <- CRS("+proj=longlat")

# muuda projektsioon samaks, mis majade polügoni tabelil
alguspunkt_sf <- spTransform(alguspunkt_sf, eesti_proj4)

mapview(alguspunkt_sf)
```

Leia iga jooksu lõppunkt ja kanna need kaardile. 
```{r}
lopppunkt <- minu_jalutuskaigud_raw %>% 
  filter(!is.na(latitude)) %>% 
  group_by(filepath) %>%
  arrange(desc(time)) %>% 
  filter(row_number() == 1)

lopppunkt_sf <- lopppunkt %>% 
  ungroup()

# lisa eraldi koordinaatide veerg, et saaks teha spatialpointsdataframe objekti
# see on vajalik andmete sidumiseks majade polygoni tabeliga
coordinates(lopppunkt_sf) <- ~ longitude + latitude

# anna projektsioon
proj4string(lopppunkt_sf) <- CRS("+proj=longlat")

# muuda projektsioon samaks, mis majade polügoni tabelil
lopppunkt_sf <- spTransform(lopppunkt_sf, eesti_proj4)

mapview(lopppunkt_sf)
```

Leia Mai 8 aadressi kohta ala (170m raadiusega), milles olevaid jooksude alguspunkte võtan arvesse.
```{r}
mai_8 <- geocode("Mai 8, Tallinn")

coordinates(mai_8) <- ~ lon + lat

proj4string(mai_8) <- CRS("+proj=longlat")

mai_8 <- spTransform(mai_8, eesti_proj4)

# loo 170m raadiusega buffer Vilmsi 43 aadressi ümber
nomme_buffer <- mai_8 %>% 
  gBuffer(width = 170, byid = FALSE)

mapview(nomme_buffer)
```

Leia need jalutuskaigud, mille alguspunkt on Mai 8 aadressi lähedal
```{r}
alguspunkt_nomme_raw <- over(alguspunkt_sf, nomme_buffer)

alguspunkt_nomme <- alguspunkt_sf %>% 
  st_as_sf() %>% 
  bind_cols(data_frame(alguspunkt_nomme_raw)) %>% 
  filter(alguspunkt_nomme_raw == 1)

mapview(alguspunkt_nomme)
```


Leia need jooksud, mille lõpppunkt on Mai 8 aadressi lähedal
```{r}
lopppunkt_nomme_raw <- over(lopppunkt_sf, nomme_buffer)

lopppunkt_nomme <- lopppunkt_sf %>% 
  st_as_sf() %>% 
  bind_cols(data_frame(lopppunkt_nomme_raw)) %>% 
  filter(lopppunkt_nomme_raw == 1)

mapview(lopppunkt_nomme)
```

Leia nende jalutuskäikude trackid, mille algus ja lõpp on Mai 8 aadressi lähedal. Lisaks ümarda kõik ajad 15 sekundi täpsusega ja jäta alles esimene väärtus tabelist.
Kuva graafikul jooksude jagunemine nende ajalise pikkuse järgi.
```{r}
nomme_jalutuskaik_raw <- minu_jalutuskaigud_raw %>% 
  inner_join(alguspunkt_nomme %>% as.data.frame() %>% select(filepath)) %>%
  inner_join(lopppunkt_nomme %>% as.data.frame() %>% select(filepath)) %>%
  filter(!is.na(latitude))

nomme_jalutuskaik <- nomme_jalutuskaik_raw %>% 
  ungroup() %>% 
  select(filepath, time, latitude, longitude) %>% 
  distinct(filepath, latitude, longitude, .keep_all = TRUE) %>%  # kustuta korduvaad koordinaadid
  mutate(time_2 = align.time(time, n = 15)) %>%  # ümarda aeg 15 sek täpsusega
  distinct(filepath, time_2, .keep_all = TRUE)  # jäta iga 15 sekundi kohta alles esimene punkt

# Arvuta iga jooksu aeg ja tee histogramm
nomme_jalutuskaik %>% 
  group_by(filepath) %>% 
  top_n(1) %>% 
  bind_rows(nomme_jalutuskaik %>% 
              group_by(filepath) %>% 
              top_n(1, desc(time_2))) %>% 
  group_by(filepath) %>% 
  arrange(time) %>% 
  mutate(kestvus = difftime(time_2, lag(time_2), units = "mins")) %>% 
  filter(!is.na(kestvus)) %>% 
  ggplot(aes(kestvus)) +
  geom_histogram(binwidth = 5)
```

Leia iga jooksu ajaline kestus MM:SS formaadis 15 sekundiste osade kaupa.
```{r}
nomme_jalutuskaik_ajaga <- nomme_jalutuskaik %>% 
  group_by(filepath) %>% 
  mutate(vahe = as.numeric(difftime(time_2, lag(time_2), units = "secs")),  # ajavahe kahe punkti vahel sekundites
         vahe = ifelse(is.na(vahe), 0, vahe),
         aeg = cumsum(vahe) / 60,  # kumulatiivne kulunud aeg minutites
         aeg_min_sec = aeg) %>% 
  ungroup() %>% 
  separate(aeg_min_sec, c("min", "sec"), "\\.") %>%  # minutid ja sekundid eraldi veergudesse
  mutate(sec = ifelse(is.na(sec), "00", sec),
         # teisenda MM:SS formaati
         aeg_min_sec = str_c(ifelse(as.numeric(min) < 10, str_c(0, min), min), ":", 
                       ifelse(sec == "25", "15",
                              ifelse(sec == "5", "30",
                                     ifelse(sec == "75", "45", "00")))),
         aeg_min_sec_factor = fct_reorder(as.factor(aeg_min_sec), aeg))  # järjesta loogiliselt
```

Koosta animatsioon oma Nõmmel tehtud jalutuskäikudest.
Teha:
* kiirust juurde
* kustuta üle 100 min pikag jalutuskäigud või lisa tunni mõõdik
* joonte värvus tumedamaks
* piisab tihedusest kord 30 sekundi jooksul või tee complete() ja fill() funktsiooniga nii, et seisvad punktid ära ei kao. Täida iga tekitatud punkt eelmise olemasoleva väärtusega.
```{r}
df <- nomme_jalutuskaik_ajaga

# Nõmme aluskaart
nomme_kaart <- get_map("mai 8, tallinn", zoom = 14, 
                          maptype = "toner-lite")

test <- ggmap(nomme_kaart) +
  geom_path(data = df, aes(x = longitude, y = latitude, frame = aeg_min_sec, cumulative = TRUE, 
                           group = filepath), color = "#ffeda0", size = 0.3, alpha = 0.5) +
  geom_point(data = df, aes(x = longitude, y = latitude, frame = aeg_min_sec, 
                           group = filepath), color = "red", size = 3) +
  labs(title = "Aeg: ") +
  theme_map()

animation::ani.options(interval = 1/10)

gganimate(test, "nomme_jalutuskaik.mp4", ani.width = 800, 
          ani.height = 800)
```
